# 求助陈版

提问人：Miles517 时间：2023-10-24 11:55:38
A公司向下游客户销售电子元器件，销售合同中约定：乙方（A公司）有义务对销售的产品提供相关的技术支持，并保证对甲方在产品使用过程中遇到的故障和技术问题.以电话、电子邮件或传真的方式及时做出解答。请问，该技术支持构不构成搭配销售呢？还是一种售后服务？需不需要分摊对价呢？实际情况中，部分客户有需求会寻求A公司技术支持，部分客户可以自行解决问题

回答人：chenyiwei
一般认为售后的持续性技术支持服务构成单项履约义务，类似于服务性质保，应分摊合同对价，该项履约义务属于在一段时间内确认收入的履约义务。
此类履约义务对应的服务一般不单独提供，因此其单独售价不能直接观察。一般采用“预计成本+合理利润”的方式模拟测算。